【裁判字號】    98,消債更,719
【裁判日期】    981223
【裁判案由】    更生事件
【裁判全文】
臺灣板橋地方法院民事裁定           98年度消債更字第719號
聲  請  人  甲○○
上列當事人依消費者債務清理條例聲請更生事件，本院裁定如下
：
    主  文
債務人甲○○自中華民國九十八年十二月二十三日下午四時起開
始更生程式。
命司法事務官進行本件更生程式。
    理  由
一、按法院開始更生程式之裁定，應載明其年、月、日、時，並
    即時發生效力。次按法院裁定開始更生或清算程式後，得命
    司法事務官進行更生或清算程式，必要時得選任律師、會計
    師或其他適當之自然人或法人為監督人或管理人，消費者債
    務清理條例第45條第1 項、第16條第1 項定有明文。
二、本件聲請人主張：其因有不能清償情事，於民國95年間依「
    中華民國銀行公會會員辦理消費金融案件無擔保債務協商機
    制」，與最大債權金融機構台新國際商業銀行（下稱台新銀
    行）達成分期還款協議，同意自95年10月起，分120 期，零
    利率，每月償還新臺幣（下同）33,798元，協商當時債權銀
    行未考慮聲請人無收入，片面擬定還款條件，聲請人為避免
    遭各金融機構逼債而同意，無奈聲請人覓職並不順利，無工
    作收入僅靠親友資助並非長遠之計，故繳納3 期後即因無力
    履行協商條件而毀諾，係有不可歸責於己致履行顯有重大困
    難之事由，爰聲請更生等語。
三、經查，聲請人主張之上開事實，業據其提出財產及收入狀況
    說明書、債權人清冊、財政部臺灣省北區國稅局財產歸屬資
    料清單、95、96及97年度綜合所得稅各類所得資料清單、勞
    工保險被保險人投保資料表（明細）、協議書、無擔保債務
    還款計畫、財團法人金融聯合徵信中心當事人綜合信用報告
    等為證。雖聲請人於消費者債務清理條例施行前，曾與各債
    權人就無擔保債權成立協商，約定自95年10月起，分120 期
    ，按月償還33,798元，依各債權銀行債權金額比例清償各項
    債務，至全部清償為止，聲請人依約還款3期，於96年2月9
    日判定毀諾等情，業據台新銀行向本院陳報明確，有該行98
    年12月9日台新總債務協商部字第09800017011號函在卷可稽
    。惟聲請人於95年間向台新銀行申請債務協商時，每月收入
    30,000元乙情，亦據台新銀行提出收入證明切結書附卷可參
    （本院卷第109 頁），而聲請人居住於臺北縣，依內政部所
    公告97年度臺灣省低收入戶每人每月最低生活費用為9,829
    元，其上開收入於依協商履行後，顯已無法維持生活必要支
    出，則聲請人主張因有不可歸責於己之事由，致履行原協商
    條件有重大困難，應堪採信。此外，又查無聲請人有消費者
    債務清理條例第6條第3項、第8 條或第46條各款所定駁回更
    生聲請之事由存在，聲請人聲請更生，洵屬有據，應予准許
    ，並命司法事務官進行本件更生程式，爰裁定如主文。
四、至於聲請人於更生程序開始後，應另提出足以為債權人會議
    可決或經法院認為公允之更生方案以供採擇，俾免更生程序
    進行至依消費者債務清理條例第61條規定應行清算之程度，
    附此敘明。
中    華    民    國    98    年    12    月    23    日
                  民事第二庭法  官  連士綱
上為正本係照原本作成
本件不得抗告
本裁定已於98年12月23日下午4 時公告。
中    華    民    國    98    年    12    月    23    日
                            書記官  吳俞玲

司法院資訊處製作；財團法人民間司法改革基金會備份。
